臺灣臺中地方法院刑事判決
110年度金訴字第1079號
公  訴  人  臺灣臺中地方檢察署檢察官
被      告  宋城梁


上列被告因詐欺等案件，經檢察官提起公訴（110年度偵字第286
99號），本院判決如下：
    主    文
本件公訴不受理。
    理    由
一、公訴意旨略以：被告宋城梁（參與犯罪組織部分已起訴）於
    民國109年間，與劉家豪、唐英智（2人詐欺及參與犯罪組織
    部分均已起訴）及不詳犯罪集團成員等，基於詐騙他人財物
    之意圖為自己不法所有、隱匿詐騙所得等之犯意聯絡，分工
    詐欺他人財物。由被告組成上開詐騙分工之車手集團，指揮
    旗下成員劉家豪、唐英智等，於詐騙集團對不特定多數人實
    施詐騙既遂後，持人頭金融帳戶提款卡，前往自動付款設備
    提領贓款。被告與劉家豪、唐英智等所屬詐騙集團之不詳成
    員，於109年12月10日，以消費刷卡錯誤重複收款等理由，
    陸續對告訴人陳永東、宋采威、簡玟偵與被害人謝玲燕等人
    實施詐騙，使渠等分別陷於錯誤，陸續依指示於附表一所示
    之時間，匯入附表一所示款項，至附表一所示之帳戶（帳戶
    詳細資料詳附表二）內。待詐欺集團成員確認上開人等業已
    受騙並匯入款項後，以通訊軟體通知被告，被告再以通訊軟
    體TELEGRAM通知劉家豪與唐英智，劉家豪與唐英智即於同日
    晚上如附表三、四所示時間，由唐英智駕駛車牌號碼000-00
    00號自用小客車，附載劉家豪至附表三、四所示地點設置之
    自動付款設備，由唐英智在車內把風、劉家豪插入提款卡後
    輸入密碼提領款項之方式，提領如附表三、四所示之詐騙金
    額，得手後由劉家豪、唐英智扣除一定比例之佣金後，將扣
    除後金額全數交付予被告，使受上述受騙人士之財產追索困
    難。因認被告涉犯刑法第339條之4第1項第2款之3人以上共
    同犯詐欺取財罪、違反洗錢防制法第14條第1項之洗錢罪嫌
    等語。
二、按已經提起公訴或自訴之案件，在同一法院重行起訴者，應
     諭知不受理之判決，並得不經言詞辯論為之，刑事訴訟法
    第 303條第2款、第307條分別定有明文。
三、經查，被告與劉家豪、唐英智及不詳詐欺集團成員共同基於
    詐騙他人財物之意圖為自己不法所有、隱匿詐騙所得等之犯
    意聯絡，由被告所屬詐騙集團之不詳成員，於民國109年12
    月10日以消費刷卡錯誤重複收款等理由，陸續對陳永東、宋
    采威、簡玟偵、謝玲燕等實施詐騙，使渠等分別陷於錯誤，
    陸續依指示於附表一所示之時間，匯入附表一所示款項，至
    附表一所示之帳戶內，再由被告以通訊軟體TELEGRAM通知劉
    家豪與唐英智，由劉家豪、唐英智於同日晚上如附表三、四
    所示時間，至附表三、四所示地點之自動付款設備，提領如
    附表三、四所示詐騙金額，再扣除一定比例之佣金後，將所
    餘金額交予被告之犯罪事實，前經臺灣臺中地方檢察署檢察
    官於110年8月30日提起公訴（110年度偵字第17564、22797
    號，下稱前案），並於110年9月10日繫屬於本院，現由本院
    110年度金訴字第761號案件審理中等情，有臺灣高等法院被
    告前案紀錄表、臺灣臺中地方檢察署檢察官110年度偵字第1
    7564、22797號起訴書、臺灣臺中地方檢察署110年9月10日
    中檢謀麗110偵17564字第1109089097號函各1份附卷為憑，
    並經本院調閱上開刑事案卷核閱無訛。經核本案被告被訴3
    人以上共同犯詐欺取財及一般洗錢之犯罪事實，與前案起訴
    書認定被告與共犯共同詐欺之被害人、匯款時間、金額、帳
    戶，及由共犯提領詐欺所得贓款之時間、金額、地點、帳戶
    均相同，是被告前案與本案被訴之事實顯為同一案件。而本
    案係於110年11月24日始繫屬於本院，亦有本院收案章戳可
    稽，本案顯係檢察官就已經提起公訴之案件，在同一法院重
    行起訴，揆諸前揭說明，爰不經言詞辯論，逕為諭知不受理
    之判決。
據上論斷，應依刑事訴訟法第303條第2款、第307條，判決如主
文。 
中　　華　　民　　國　　110 　年　　12　　月　　7 　　日
                  刑事第十三庭 審判長 法  官  李宜娟
　　　　　　　　　                    法  官  林德鑫
　　　　　　　　　                    法  官  洪瑞隆
以上正本證明與原本無異。
如不服本判決應於收受判決後20日內向本院提出上訴書狀，並應
敘述具體理由。
                                      書記官  林雅慧
中　　華　　民　　國　　110 　年　　12　　月　　7 　　日
附表一：
編號 匯款人 電話詐騙時間  匯款時間 匯款金額 (新臺幣)  匯入帳號 1 謝玲燕 109年12月10日下午7時許 109年12月10日晚上8時52分許 2萬9980元 鄭雅芙帳戶    109年12月10日晚上10時25分許 2萬9989元 翁鈺筑帳戶    109年12月10日晚上10時31分許 2萬9980元 翁鈺筑帳戶    109年12月10日晚上10時41分許 2萬9980元 翁鈺筑帳戶 2 陳永東 109年12月10日晚上7時54分許 同日下午9時33分許 2萬39元 鄭雅芙帳號 3 簡玟偵 109年12月10日晚上8時27分許 同日晚上8時58分許 4萬9987元 鄭雅芙帳號    同日晚上10時42分許 2萬8003元 翁鈺筑帳號 4 宋采威 109年12月10日晚上9時許 同日晚上10時9分許 5萬7123元 翁鈺筑帳戶       
附表二：人頭帳戶
編號  申辦人姓名       郵局帳號  簡稱帳戶名 1    鄭雅芙 郵局00000000000000號  鄭雅芙帳戶 2    翁鈺筑 郵局00000000000000號  翁鈺筑帳戶 
附表三：鄭雅芙帳號
存領時間 提(新臺幣) 匯款人 存(新臺幣) 提領地址 205252  謝玲燕 29989  205815  簡玟偵 49987  205830 20005   臺中市○區○○路0段0○00號 210027  簡玟偵 49987  210226 20005   臺中市○區○○路0段0○00號 210311 20005   臺中市○區○○路0段0○00號 210357 20005   臺中市○區○○路0段0○00號 210441 20005   臺中市○區○○路0段0○00號 210550 20005   臺中市○區○○路0段0○00號 210634 10005   臺中市○區○○路0段0○00號 213309  陳永東 20039  214006 20005   臺中市○區○○街00號 
附表四：翁鈺筑帳戶
存領時間 提(新臺幣) 匯款人 存(新臺幣) 提領地址 222209  宋采威 57123  222420 57000   臺中市○區○○街000號 222534  謝玲燕 29989  223142 30000   臺中市○區○○街000號 223143  謝玲燕 29980  223922 30000   臺中市○區○○街000號 224240  簡玟偵 28003  225057 28000   臺中市○區○○街000號 225140 400   臺中市○區○○街000號 002341  謝玲燕 29980  109年12月11日凌晨0時27分40秒 30000   臺中市○區○○路000號